臺灣屏東地方法院刑事判決　　　　　　　　96年度易字第83號
公　訴　人　臺灣屏東地方法院檢察署檢察官
被　　　告　丁○○
　　　　　　　　　　現在臺灣屏東監獄竹田分監執行中
上列被告因竊盜案件，經檢察官提起公訴（95年度偵字第6639號
），本院判決如下：
    主  文
丁○○攜帶兇器竊盜，累犯，處有期徒刑壹年。
    事  實
一、丁○○前曾於民國94年間因違反毒品危害防制條例案件，經
    南部地方軍事法院以94年度和審字第291 號判決判處有期徒
    刑10月確定，甫於95年6 月3 日執行完畢。詎其猶不知悛悔
    ，竟意圖為自己不法之所有，並基於攜帶兇器竊盜之犯意，
    攜帶其所有客觀上具有危險性，足以危害人之生命、身體安
    全，可供兇器使用之板手1 支，於95年7 月30日12時30分許
    ，在位於屏東縣萬丹鄉○○○段143 地號農地旁之工寮內，
    持兇器板手竊取甲○○所有之抽水馬達1 具，得手後，旋持
    往高雄縣大寮鄉某資源回收場販售得款花用。
二、案經屏東縣警察局屏東分局報請臺灣屏東地方法院檢察署檢
    察官偵查起訴。
    理  由
一、證人即被害人甲○○、證人即查獲員警戊○○於檢察官偵查
    中經具結所為之證述，未見檢察官在偵查時有不法取供之情
    形，被告丁○○亦未曾釋明上開證述有何顯不可信之情況，
    是渠等於偵查中之證言依刑事訴訟法第159 條之1 第2 項之
    規定，自得為證據。又證人即被害人甲○○於警詢時之證述
    ，其性質雖屬傳聞證據，且查無符合刑事訴訟法第159 條之
    1 至之4 之情形，惟其於警詢時所為之上開證述，業經本院
    於審判程序時予以提示並告以要旨，且經檢察官、被告表示
    意見，當事人已知上述筆錄乃傳聞證據，且均未於言詞辯論
    終結前對該等筆錄內容異議，是其於警詢時之證述依刑事訴
    訟法第159 條之5 之規定，得為證據。
二、訊據被告丁○○於偵查中及本院審理時矢口否認有為本件竊
    盜犯行，辯稱：伊沒有偷馬達，警詢中之自白是一個叫某某
    升的警察逼伊承認云云，經查：
  (一)被告丁○○雖於偵查中及本院審理時均否認其於警詢時陳述
    之真實性，惟查，被告之警詢錄音帶為連續錄音，被告對答
    流暢，對於警員詢問自行陳述行竊時間及地點，問答者語氣
    平順，期間有鍵盤敲打的聲音，詳細內容如警詢錄音帶製作
    成之譯文等情，業經本院勘驗警詢錄音帶屬實（見本院卷第
    44頁正面），並製有警詢錄音帶譯文（見本院卷第47頁以下
    ），該譯文與警卷內之警詢筆錄內容相差無幾，又被告之警
    詢筆錄經其本人簽名於筆錄末頁，已足擔保該等筆錄之真實
    性，且詢問之員警對被告詢問前已依刑事訴訟法第94條、第
    95條、第100 條之1 第1 項之規定，確實為人別訊問，告知
    其依法應有之權利，並全程連續錄音等情，有被告警詢筆錄
    、警詢錄音帶及上開譯文在卷足稽。再證人戊○○於偵查中
    結證稱：本件是伊查獲的，丁○○的警詢筆錄實在，本件是
    丁○○主動告訴伊的，並帶伊去行竊現場，伊後來再找地主
    甲○○過來指認，丁○○於警詢中有說他作案有使用板手，
    那是他自己主動講的，且伊有問他該板手在何處，他說該板
    手已經丟在萬丹往大寮的排水溝裡等語（見偵卷第7 頁）；
    其於本院審理時結證稱：95年10月18日任職於屏東分局新鐘
    派出所，擔任巡官兼所長，當日有查獲被告竊取馬達的案件
    ，當時是伊和另1 名同事巡邏，看到被告和丙○○，丙○○
    是毒品列管人口，渠等請丙○○到派出所準備接受毒品調驗
    ，過程中被告向伊及乙○○承認有偷竊馬達，當時轄內的興
    全村、興安村抽水馬達經常遭竊，當時2 村人民都指稱是被
    告所竊，也有指名道姓就是丁○○，被告丁○○也是住在興
    全村，被告帶渠等去偷馬達的現場，渠等到現場再從附近詢
    問馬達是何人所有，在警局製作筆錄有請被告畫出竊取馬達
    的工具，當時有問被告偷竊工具在何處，被告說已經丟棄，
    就請被告畫出工具的形狀，警卷第11頁是被告先畫出來的，
    伊看到被告所畫認為不是實際工具的狀況，當時被告和丙○○所騎機車上面有1 支板手，伊就向被告詢問是否長這個形
    狀，還問他是否以該板手為犯案工具，被告說他不是用那支
    板手偷竊，但是形狀一樣，所以伊就請被告把該板手的形狀
    描下，被告承認竊取馬達之前有與警員乙○○接觸過，當時
    伊在場，乙○○沒有對被告刑求或是脅迫的動作或語氣，當
    時渠等懷疑被告，詢問被告，問他所住的村落馬達失竊很多
    是否他做的，被告就回答是，有線報說是被告竊取馬達，但
    線報沒有包含本案被害人，被告沒有承認很多抽水馬達是他
    偷的，他只有承認此案，製作筆錄時沒有聽到乙○○說如果
    被告不承認就要他多好幾項罪名，線報所指的失竊案沒有偵
    破，當天抓到被告時不知道甲○○的抽水馬達遭竊，被告在
    警局說他行竊的時、地都是自己陳述的，地點也是被告帶渠
    等去的，他所述的地點渠等不知道等語（見本院卷第36頁、
    第37頁），證人即員警乙○○於本院審理時結證稱：95年間
    在屏東分局新鐘派出所服務，新鐘村是伊的責任區，興全村
    不是伊的責任區，興全村有人抽水馬達被偷不會影響伊的考
    績，但是新鐘村會，95年10月18日新鐘派出所查獲被告可能
    涉嫌竊取馬達時當時伊有在所裡，當日伊值班，沒有對被告
    刑求逼供請他承認竊取馬達的事情，在被告到派出所前不知
    道被害人甲○○馬達被偷，伊也不認識甲○○，不知道失竊
    地點，當天伊沒有到現場，本案伊也沒有參與偵辦，查獲本
    案對伊的績效沒有影響等語（見本院卷第37頁反面、第38頁
    ），證人即被告之女友丙○○於本院審理時結證稱：95年10
    月18日和被告在路上有被警察攔檢，被攔檢後警察就帶渠等
    回警察局，到警局警察叫渠2 人各承認1 件竊盜案件，就是
    庭上的證人乙○○叫渠等承認的，可是伊不要承認，林就說
    伊必須要驗尿，伊說好，那時被告有承認竊取被告家對面的
    田地之抽水馬達，否則警員不讓他走，乙○○說渠等每人承
    認1 條竊案就可以馬上離開派出所，警察就沒有再說其他的
    話，被告有考慮，被告不承認竊盜，乙○○有推被告，推完
    之後2 人就在那邊大小聲，乙○○很兇的罵被告說等一下就
    讓他很多條，大小聲之後伊就去驗尿，其他警察把伊送到屏
    東分局留被告在派出所，警察叫伊承認竊盜伊沒有承認，警
    察就叫伊驗尿，沒有再逼伊承認，沒有聽到乙○○叫被告陳
    述何時、地竊取被害人東西，伊也不知道誰說出本案時間、
    地點，他們沒有叫伊承認哪1 個具體案件等語（見本院卷第
    42頁、第43頁），證人戊○○、乙○○均證稱於被告自白前
    不知本件竊盜案件，且未對被告施以任何強暴、脅迫等不正
    方法取供，而證人甲○○證稱報案後沒有開三聯單，不知道
    戊○○、乙○○是否知道伊的抽水馬達被偷等語（見本院卷
    第39 頁 正面、第40頁正面），以證人甲○○報案後未取得
    三聯單之情觀之，證人戊○○、乙○○無從得知甲○○之抽
    水馬達遭竊，顯無逼迫被告自白本件犯行之可能，參以證人
    丙○○甚且證稱乙○○曾要其承認犯竊盜案遭其拒絕，乙○○即未強迫，可見縱乙○○確曾要求被告及證人丙○○承認
    犯竊盜案，然此乃徵詢性質，被告及證人丙○○均有意思決
    定自由，否則證人丙○○焉有拒絕之空間，此外，被告自白
    本件犯行後在屏東分局新鐘派出所曾向被害人甲○○坦承為
    本件竊盜犯行，當時被告神態正常，沒有驚恐或害怕的樣子
    等情，業據證人甲○○於偵查中及本院審理時結證明確（見
    偵卷第8 頁、本院卷第40頁），被告亦不否認在警局有向證
    人甲○○承認偷他的抽水馬達（見本院卷第40頁反面），本
    院因認被告之警詢筆錄係出於自由意思而非不正之方法，則
    被告之警詢筆錄自有證據能力。
  (二)甲○○所有之抽水馬達於上揭時地遭竊，被告丁○○在派出
    所有向甲○○承認偷馬達之事實，業據證人即被害人甲○○
    於警詢時、偵查中及本院審理時證述明確，並有照片3 幀在
    卷足憑。又被告於警詢時供稱：伊於95年7 月30日12時30分
    許，在屏東縣萬丹鄉○○村○○○路旁的農田竊取農地內的
    抽水馬達1 具，伊用1 支板手將馬達的螺絲鬆開，然後將馬
    達拔走，伊將馬達拔走後板手丟棄在萬丹往大寮路旁的水溝
    ，丟棄的詳細地點忘記了，伊竊取抽水馬達後前往大寮1 處
    資源回收場變賣新台幣320 元，伊已忘記資源回收場之詳細
    地點等語（見警卷第4 頁、第5 頁），核與上開證人甲○○
    之證述（見警卷第6 頁、第7 頁、偵卷第8 頁、本院卷第39
    頁、第40頁）相符，堪認被告於警詢時之自白確與事實相符
    ，其於偵查中及本院審理時所辯顯係卸責之詞，不足採信，
    本件事證明確，被告之犯行洵堪認定。至被告雖於95年7 月
    21日起至95年7 月31日止在長庚紀念醫院高雄分院住院，有
    診斷證明書（見本院卷第50頁）可稽，惟被告於警詢時已自
    承為本件竊盜犯行，而行竊之時間亦係被告自行供出，均如
    上述，且被告於住院期間亦可能請假或擅自離院，是尚難以
    該診斷證明書採為對被告有利認定之依據，併此敘明。
三、按刑法第321 條第1 項第3 款之攜帶兇器竊盜罪，係以行為
    人攜帶兇器竊盜為其加重條件，所謂兇器，其種類並無限制
    ，凡客觀上足對人之生命、身體構成威脅，具有危險性之兇
    器均屬之，本件被告丁○○竊取抽水馬達所攜帶之板手1 支
    ，應為金屬製品，質地堅硬、銳利之物，始得將抽水馬達螺
    絲鬆開，足認可對人之生命、身體造成威脅，可認定為兇器
    ，是核被告所為，係犯刑法第321 條第1 項第3 款之攜帶兇
    器竊盜罪。被告前曾於94年間因違反毒品危害防制條例案件
    ，經南部地方軍事法院以94年度和審字第291 號判決判處有
    期徒刑10月確定，甫於95年6 月3 日執行完畢等情，有臺灣
    高等法院被告前案紀錄表1 份在卷可稽，其於受徒刑之執行
    完畢，5 年以內故意再犯本件有期徒刑以上之罪，為累犯，
    應依刑法第47條之規定加重其刑。爰審酌被告正值壯年，不
    思正途營生，竟貪圖小利而為本件竊盜犯行，且其於偵查中
    及本院審理時空言狡飾毫無悔意，及其犯罪之目的、手段等
    一切情狀，量處如主文所示之刑，以資懲儆。被告為本件竊
    盜犯行所用之板手1 支，未經扣案，且已遭被告丟棄而滅失
    ，業據被告陳明在卷，未免將來執行之困難，爰不予宣告沒
    收。
據上論斷，應依刑事訴訟法第299 條第1 項前段，刑法第321 條
第1 項第3 款、第47條，判決如主文。
本案經檢察官陳川傑到庭執行職務。
中　　華　　民　　國　　96　　年　　4 　　月　　11　　日
                  刑事第五庭    審判長法  官  石家禎
                                      法  官  李宜娟
                                      法  官  林家聖
以上正本證明與原本無異。
如不服本判決應於收受本判決送達後10日內向本院提出上訴書狀
，其未敘述上訴理由者，並得於提起上訴後10日內向本院補提理
由書狀（均須按他造當事人之人數附繕本）「切勿逕送上級法院
」
                                      書記官  陳蓉柔
中　　華　　民　　國　　96　　年　　4 　　月　　11　　日
附錄本判決論罪科刑法條全文：
刑法第321條第1項第3款
犯竊盜罪而有左列情形之一者，處6 月以上、5 年以下有期徒刑
：
三  攜帶兇器而犯之者。
